【裁判字號】    88,易,139
【裁判日期】    890315
【裁判案由】    毀棄損壞等
【裁判全文】
臺灣高雄地方法院刑事判決                          八十八年度易字第一三九號
    公訴人  臺灣高雄地方法院檢察署檢察官
    被  告  甲○○
右列被告因毀損等案件，經檢察官提起公訴（民國八十七年度偵字第二三二三九號）
，本院判決如左：
    主  文
甲○○以加害生命之事，恐嚇他人致生危害於安全，處拘役伍拾玖日，如易科罰金以
佰元折算壹日。另被訴毀損部分公訴不受理。
    事  實
一、甲○○因乙○○○之丈夫介紹土地買賣未成生有爭執，乃於民國八十七年九月十
    一日下午三時許，在高雄縣美濃鎮合路八六號乙○○○住處前，向乙○○○恐嚇
    稱：叫陳林三分鐘內出來，否則要開槍等語，使乙○○○心生畏懼，心理未能安
    寧。
二、案經乙○○○訴由高雄縣警察局旗山分局報請臺灣高雄地方法院檢察署檢察官偵
    查起訴。
    理  由
壹、被訴恐嚇部分：
一、右開事實，業據告訴人乙○○○指述綦詳，而被告甲○○本案件發生後已與告訴
    人和解，有和解書在卷可按，該和解書並已記載被告承認於右揭時地對告訴人有
    不理性之言行，被告甲○○雖於本院審理中陳稱案發時不在現場等語，顯係卸責
    之詞，被告罪證明確，犯行洵可認定。
二、核被告甲○○所為，係犯刑法第三百零五條之罪。審酌被告甲○○之品行、犯罪
    動機、目的、手段、所生之危害、犯罪後之態度及和解取得告訴人諒解等一切情
    狀，量處如主文所示之刑，並諭知易科罰金之折算標準。
貳、被訴毀損部分：
一、被告甲○○被訴毀損犯嫌如附件起訴書所載。
二、告訴乃論之罪，告訴人於第一審辯論終結前，得撤回其告訴。告訴經撤回者，法
    院應諭知不受理之判決，刑事訴訟法第二百三十八條第一項，及第三百零三條第
    三款定有明文。
三、本件被告甲○○被訴毀損案件，經檢察官提起公訴，認被告係犯刑法第條三百五
    十四條之罪。依同法第三百五十七條之規定須告訴乃論，茲據告訴人陳邱福  於
    本院審理中，具狀聲明撤回其告訴，爰諭知不受理之判決。
據上論斷，應依刑事訴訟法第二百九十九條第一項前段、第三百零三條第三款，刑法
第三百零五條、第四十一條、罰金罰鍰提高標準條例第一條前段、第二條判決如主文
。本案經檢察官周天畏到庭執行職務。
中    華    民    國      八十九      年三      月     十五     日
                            臺灣高雄地方法院刑事第三庭
                                法  官   周  志  賢
右為正本，係照原本作成，證明與原本無異。
如不服本判決，應於送達後十日內，向本院提出上訴狀。
                                書記官   高  明  言
中    華    民    國      八十九      年       三     月     二十一   日
附錄本案論罪科刑法條全文
刑法第三百零五條
  以加害生命、身體、自由、名譽、財產之事，恐嚇他人致生危於安全者，處二年以
  下有期徒刑、拘役或三百元以下罰金。


司法院資訊處製作；財團法人民間司法改革基金會備份。
